# As-is R Files

교수님께서 주신 원본 R 파일 입니다.

## Lecture 3

```{r code = readLines("R/Graphics.R", encoding = "UTF-8"), eval = FALSE}
```

## Lecture 4

```{r code = readLines("R/Script20170329.R", encoding = "UTF-8"), eval = FALSE}
```

## Lecture 5

```{r code = readLines("R/Script20170405.R", encoding = "UTF-8"), eval = FALSE}
```

# R Tips

- [Handbook of statistical distributions with applications](http://www.stat.rice.edu/~dobelman/textfiles/DistributionsHandbook.pdf) [@krishnamoorthy2006handbook]
- Materials
    - <https://cran.r-project.org/manuals.html>
    - <https://cran.r-project.org/doc/manuals/r-release/R-intro.pdf>
- Changing defualt R console size and etc : 배균섭 교수님께서 알려주신 tip을 참고하여 video clip을 만들었습니다. 매일같이 마주하게 되는 R console이 너무 작게 느껴지셨다면 다음의 동영상을 참고하셔서 초기 세팅 (Rconsole 파일)을 바꿔서 해결할 수 있습니다. <https://youtu.be/uSunEN8W5Mo>

<!-- `r if (knitr:::is_html_output()) knitr::include_url("http://www.youtube.com/embed/uSunEN8W5Mo?rel=0")` -->

## Using Coursera 

> PAGK에 보낸 이메일을 그대로 옮겼습니다.

배균섭 교수님의 추천을 받아 다음과 같은 강의와 책을 공유하고자 합니다. Coursera.com 에 유익한 R 강좌가 열렸습니다. "Mastering Software Development in R Specialization"이란 제목의 강좌인데 4개 Course를 무료로 들을 수 있게 되어있습니다. <https://www.coursera.org/specializations/r> 이것이 본래의 Link인데 여기서 각각의 Course를 찾거나 혹은 아래의 링크를 각각 클릭하여 하단에 나오는 "Audit"을 클릭하면 무료로 들을 수 있습니다. 

Audit 버튼이 안보이신다고 하신 분들이 몇분 계셔서 첨언합니다. 
Coursera 회원가입하시고 로그인 한 뒤, Enroll Now를 누르시면 Audit 혹은 청강하기 라디오버튼을 보실 수 있습니다. 앱에서도 마찬가지입니다. 
이외에도 코세라에는 많은 유익한 강의가 있는 것 같습니다. 다만 코스(Course)의 묶음인 "Specialization" 에서는 유료등록(Enroll) 밖에 없으므로 Certificate가 필요하지 않다면, 각각의 코스를 구글검색 혹은 코세라 내에서 검색해서 "Audit(청강)" 하시면 무료로 강의를 들을 수 있습니다. 

- <https://www.coursera.org/learn/r-programming-environment>
- <https://www.coursera.org/learn/advanced-r>
- <https://www.coursera.org/learn/r-packages>
- <https://www.coursera.org/learn/r-data-visualization>

<https://bookdown.org/rdpeng/RProgDA/> 이 링크는 무료로 공개된 강의 책자입니다. 
강의를 듣지 않고 책으로 보고 싶으신 분은 참고하시면 됩니다.

# Acknowledgement

이 웹북을 만드는데 도움을 주신 분들은 다음과 같습니다.

1. Dr. Jekyll 
2. Hyde 

`r if (knitr:::is_html_output()) '# References {-}'`

```{r include = FALSE}
knitr::write_bib(c(
  .packages(), 'bookdown', 'knitr', 'rmarkdown', 'htmlwidgets', 'webshot', 'DT',
  'miniUI', 'tufte', 'servr', 'citr', 'rticles'
), 'bib/packages.bib')
```

